臺灣臺北地方法院交通事件裁定　　　　94年度交聲字第1100號
　　原處分機關　臺北市交通事件裁決所
　　異　議　人
　　即受處分人　甲○○　25歲（民國68年11月26日生）
　　　　　　　　　　　　駕照號碼：FD00000000號
上開受處分人因違反道路交通管理處罰條例案件，對臺北市交通
事件裁決所於中華民國九十四年十月十九日所為之處分（北市裁
二字第裁二二─ＡＡＫ一○○六九九號）聲明異議，本院裁定如
下：
    主  文
異議駁回。
    理  由
一、按機器腳踏車行駛之車道及轉彎，應依標誌或標線之規定行
    駛，而機慢車兩段左轉標誌，用以告示左轉機器腳踏車或慢
    車駕駛人應遵照號誌指示，在號誌顯示允許直行時先行駛至
    右前方路口之左轉待轉區等待左轉，俟該方向號誌顯示允許
    執行後，再行續駛，以兩段方式完成左轉，道路交通安全規
    則第九十九第一項前段、道路交通標誌標線號誌設置規則第
    六十五條分別定有明文。次按道路交通管理處罰條例所用名
    詞「車輛」，係指在道路上以原動機行駛之汽車（包含機器
    腳踏車）或以人力、獸力行駛之車輛，而道路交通安全規則
    所用名詞「汽車」，係指在道路上不依軌道或電力架線而以
    原動機行駛之車輛（包含機器腳踏車），道路交通管理處罰
    條例第三條第八款、道路交通安全規則第二條第一項第一款
    均定有明文。另按汽車駕駛人轉彎時，不依標誌、標線、號
    誌指示者，處二百元以上六百元以下（即新臺幣六百元以上
    一千八百元以下）罰鍰；汽車駕駛人有道路交通管理處罰條
    例第四十八條情形者，除依原條款處罰鍰外，並予記違規點
    數一點；如於期限內繳納罰鍰或到案聽候裁決者，處新臺幣
    六百元之罰鍰，同條例第四十八條第二款、第六十三條第一
    項第一款、本件案發時違反道路交通管理事件統一裁罰標準
    及處理細則第二項第二項分別定有明文。
二、本件聲明異議人即受處分人甲○○於民國九十四年九月四日
    晚上六時零一分許，騎乘車牌號碼ＤＵＸ─九二九號輕型機
    車沿臺北市○○路由西往東方向行駛，途經基隆路與羅斯福
    路交岔路口時欲左轉進羅斯福路，受處分人竟未遵守設置於
    該交岔路口之機慢車兩段左轉標誌而逕行左轉進入羅斯福路
    ，為臺北市政府警察局中正第二分局交通分隊劉澤沛警員當
    場取締並以受處分人騎乘機車不依規定兩段式左轉而違反道
    路交通管理處罰條例第四十八條第二款（贅載第一項）規定
    ，於當日開立第ＡＡＫ一○○六九九號舉發通知單，指定受
    處分人應於九十四年九月十九日前前往原處分機關即臺北市
    交通事件裁決所聽候裁決或繳納罰鍰，經受處分人依限申訴
    ，原處分機關認受處分人確有前開交通違規行為，乃依據道
    路交通管理處罰條例第四十八條第二款（贅載第一項）、第
    六十三條第一項第一款（漏載第一款）之規定裁處新臺幣六
    百元罰鍰、並記違規點數一點之裁決。
三、依據受處分人具狀所述就其於上開時、地確有騎乘上開輕型
    機車行經臺北市○○路而左轉進入羅斯福路之情，惟否認有
    何交通違規行為，並辯稱：案發當時，伊有兩段式左轉到紅
    燈前停下，而伊前方確有十幾位機車騎士快速騎過，警察卻
    取締伊云云。經查：證人劉澤沛於本院到庭結證稱：案發當
    時，伊站在羅斯福路的分隔島上執行重點執法勤務，伊看到
    受處分人從基隆路由西往東行駛在基隆路欲左轉羅斯福路，
    但受處分人並未按照交通標誌為兩段式左轉，而是直接左轉
    到羅斯福路上，伊就將當事人攔下等語（見本院九十四年十
    一月二十一日訊問筆錄），並繪有現場位置圖及提出現場照
    片三張在卷可參，而配合上開現場位置圖及現場照片以觀，
    受處分人於案發時所停等之位置並非機車左轉帶轉區，則受
    處分人確有未依機慢車兩段左轉標誌行駛之交通違規行為，
    堪以認定，並不因警員是否同時取締其他交通違規人而受影
    響，受處分人前開所辯，顯屬事後卸責之詞，難以採信。受
    處分人確有原處分機關所指之交通違規行為，堪以認定，揆
    諸前開規定及說明，原處分機關之裁處並無違法之處，是本
    件聲明異議為無理由，應予駁回。
據上論斷，應依道路交通案件處理辦法第十九條，裁定如主文。
中　　華　　民　　國　　94　　年　　11　　月　　24　　日
                        臺灣臺北地方法院交通法庭
                            法  官  唐于智
上正本證明與原本無異。
如不服本裁定，應於裁定送達後5 日內向本院提出抗告狀。
                            書記官  李玟郁
中　　華　　民　　國　　94　　年　　11　　月　　25　　日
